Inventaris van het archief van het Ministerie van Binnenlandse Zaken: Afdeling Algemeen Secretariaat en Comptabiliteit, (1908) 1914-1950
Nationaal Archief, Den Haag
- Stukken van algemene aard., A.
  - Agenda's van ingekomen stukken en van minuten van besluiten en uitgaande stukken., 1914-17 november 1945; 1-116; 116 delen
    - 1501-2949 en 1-81 R.Sp.D. 1945, 116
      Deze agenda loopt tot 17-11-1945; de agendanummers 1-81 R.Sp.D. betreffen de afwikkeling van de Rijksspaardienst.
  - Indicateurs, agenda's van ingekomen stukken en van minuten van uitgaande stukken en besluiten, verwijzend naar de classificatienummers van de archiefcode., 24 juli 1946 - 1949; 117-134; 18 delen
    Zie inleiding paginanummer 13.
    - 22001-24000 1946, 117
    - 32001-34000 1946, 118
    - 4001-6058a 1947, 119
    - 14001-16000 1947, 120
    - 24001-26000 1947, 121
    - 46001-48000 1947, 122
    - 52001-54000 1947, 123
    - 62001-63592 1947, 124
    - 1-2000 1948, 125
    - 2001-4000 1948, 126
    - 4001-6000 1948, 127
    - 6001-7000 1948, 128
    - 7001-9000 1948, 129
    - 9001-11000 1948-1949, 130
    - 11001-15000 1949, 131
    - 15001-17000 1949, 132
    - 17001-19000 1949, 133
    - 19001-21000 1949, 134
  - Indices, alfabetisch op rubriek (hoofdonderwerp) ingericht, verwijzend naar de agendanummers., 1914-1940; 135-152; 18 delen
    - 1914, 135
    - 1915, 136
    - 1916, 137
    - 1917, 138
    - 1918, 139
    - 1919, 140
    - 1920, 141
    - 1921, 142
    - 1922-1923, 143
    - 1924-1925, 144
    - 1926-1927, 145
    - 1928-1929, 146
    - 1930-1931, 147
    - 1932-1933, 148
    - 1934-1935, 149
    - 1936-1937, 150
    - 1938-1939, 151
    - 1940, 152
  - Klappers, op naam- en trefwoorden ingericht, verwijzend naar agendanummers., 1914-1923, 1940-1946; 153-169; 17 delen
    - 1914, 153
    - 1915, 154
    - 1916, 155
    - 1917, 156
    - 1918, 157
    - 1919, 158
    - 1920, 159
    - 1921, 160
    - 1922, 161
    - 1923, 162
    - 1940, 163
    - 1941, 164
    - 1942, 165
    - 1943, 166
    - 1942-1945 (Haagse stukken) en 1946, 167
      De klapper van 1946 verwijst naar niet meer aanwezige agenda's.
    - 1944, 168
    - 1945, 169
- Stukken betreffende bijzondere onderwerpen, B.
  - Departementale aangelegenheden, B.1
    - Organisatie van het departement, B.1.07
      - Stukken betreffende de verstrekking van een opgave aan de Staatscommissie tot Onderzoek van de Bezetting en de Werkwijze van de Departementen van Algemeen Bestuur, van het personeel in dienst van het departement, hun bezoldiging, de werktijden, het aantal geagendeerde stukken in 1919 en 1920, de uitgaven over 1919 aan papier en drukwerk en de gebouwen bij het departement in gebruik., 1921; 170; 1 omslag
      - Ontwikkeling van het departement, B.1.07.125
        - Stukken betreffende de behandeling van een uit bezuinigingsoverwegingen genomen besluit van het College van Secretarissen-Generaal inzake de invoering van algemene registratuurbureaus op de departementen van Algemeen Bestuur., 1922-1924; 171; 1 omslag
        - Stukken betreffende de splitsing van de afdeling Armwezen in de onderafdelingen Armwezen en Werkverschaffing en Steunverlening., 1931; 172; 1 omslag
        - Stukken betreffende de totstandkoming en de inwerkingtreding van de Wet van 21 april 1932, Staatsblad 175, houdende wettelijke voorziening naar aanleiding van het Koninklijk Besluit van 8 december 1931, Staatsblad 501, tot wijziging van de taken en namen van de departementen van Binnenlandse Zaken en Landbouw en van Arbeid, handel en Nijverheid., 1931-1932; 173; 1 omslag
        - Stukken betreffende overplaatsing van ambtenaren bij overbrenging van taken van het ene departement naar het andere., 1932-1933, 1937-1938; 174; 1 omslag
        - Stukken betreffende de totstandkoming van de Wet van 25 oktober 1933, Staatsblad 533, tot wettelijke voorziening naar aanleiding van het Koninklijk Besluit van 8 juni 1933, Staatsblad 311, tot instelling van het ministerie van Sociale Zaken en tot wijziging van de naam van het ministerie van Economische Zaken en Arbeid en van het takenpakket van het ministerie van Binnenlandse Zaken., 175; 1 omslag
        - Stukken betreffende de totstandkoming van een wettelijke voorziening naar aanleiding van het Koninklijk Besluit van 9 juli 1937, Staatsblad 141, tot opheffing van het ministerie van Landbouw en Visserij en tot wijziging van de naam van het ministerie van Handel, Nijverheid en Scheepvaart, waarbij de afdeling Volkshuisvesting wordt overgebracht van het departement van Sociale Zaken naar dat van Binnenlandse Zaken., 1937-1938; 176; 1 omslag
        - Circulaire aan de afdelingschefs waarin mededeling wordt gedaan van de instelling van een bureau Openbare Orde en Veiligheid bij de afdeling Binnenlands Bestuur, minuut en afschrift., 1939; 177; 1 omslag
        - Stukken betreffende de overdracht van (het Centraal Vluchtelingenkamp te Westerbork en) en financiële verantwoordelijkheid voor de Joodse vluchtelingen uit Duitsland naar het departement van Justitie., 1940; 178; 1 omslag
        - Stukken betreffende de administratieve afwikkeling van de opheffing van het departement van Buitenlandse Zaken, waarbij het departement van Binnenlandse Zaken een deel van het personeel van Buitenlandse Zaken moet overnemen; met retro-acta van 1931-1933 en 1940, 1942, 179; 1 pak
        - Stukken betreffende de overgang van de Inspectie Luchtbescherming naar het departement van Justitie., 1942; 180; 1 omslag
        - Stukken betreffende de samenstelling van takenoverzichten van het departement., 1942, 1945; 181; 1 omslag
        - Stukken betreffende de verstrekking van inlichtingen aan de minister van Justitie over organen ressorterend onder het departement belast met de rechtspraak., 1943-1944; 182; 1 omslag
        - Stukken betreffende de instelling van een afdeling "Den Haag" van het departement van Binnenlandse Zaken met als werkgebied de provincies Utrecht, Noord-Holland en Zuid-Holland, en machtiging van F.E. Müller, burgemeester van Rotterdam, tot het treffen van maatregelen en het uitvaardigen van verordeningen op het gebied van de afdeling "Den Haag" van het departement., 1945; 183; 1 omslag
        - Stukken betreffende de liquidatie van het Bureau Londen en de overgang van de Huishoudelijke Dienst te Londen naar het departement van Financiën., 1945-1946; 184; 1 omslag
        - Stukken betreffende de onderverdeling van de afdeling Algemeen Secretariaat en Comptabiliteit in een aantal bureaus., 1946; 185; 1 omslag
        - Stukken betreffende de instelling van een bureau Algemene Zaken bij de afdeling Algemeen Secretariaat en Comptabiliteit., 1950; 186; 1 omslag
      - Beheersaangelegenheden, B.1.07.35
        - Stukken betreffende het beheer van het vluchtelingenkamp te Hoek van Holland., 1940-1943; 187; 1 omslag
        - Stukken betreffende het beheer van het Vluchtelingenhuis te IJsselmonde., 1941; 188; 1 omslag
        - Stukken betreffende het beheer der tehuizen voor de verzorging van Rotterdamse vluchtelingen te 's-Gravenhage., 1941; 189; 1 omslag
        - Eigendom, bezit en huisvesting, B.1.07.351
          - Stukken betreffende de verkoop van onroerende en roerende goederen bij opheffing van de vluchtelingenkampen en de bouw van "Hollandse kampen" in Noord-Frankrijk., 1918-1920; 190; 1 omslag
          - Stukken betreffende het wegens opdrijving van kosten door aannemers nog niet opnieuw overgaan tot aanbesteding van werken bij openbare inschrijving., 1919-1920; 191; 1 omslag
          - Stukken betreffende de beantwoording van een vraag uit de Tweede Kamer der Staten-Generaal omtrent de aankoop door de regering van gebouwen en terreinen voor de dienst bestemd sinds het optreden van het kabinet - Ruys de Beerenbrouck., 1921-1922; 192; 1 omslag
          - Stukken betreffende de opheffing van het bouwfonds voor de departementen van Binnenlandse Zaken en van Onderwijs, Kunsten en Wetenschappen als gevolg van de centralisatie van rijksgebouwendiensten., 1922; 193; 1 omslag
          - Stukken betreffende de huisvesting van onderdelen van het departement en van onder het departement ressorterende instellingen., 1936, 1942-1945; 194-198; 5 omslagen
            - Afdeling Ambtenarenzaken, 194
            - Brandweermuseum, 195
            - Prijzenbureau voor Onroerende Goederen Alphen aan den Rijn, 196
            - Radioraad, 197
            - Rijksinspectie voor de Bevolkingsregisters, 198
          - Stukken betreffende de overdracht aan het departement door de Duitse militairen van het kamp te Ooltgensplaat ten behoeve van vluchtelingen uit Rotterdam., 1940; 199; 1 omslag
          - Stukken betreffende het geschil tussen J.W. van der Zwaal en het gemeentebestuur van Woubrugge met betrekking tot het onderbrengen van vluchtelingen in onbewoonde woningen van eerstgenoemde., 1940-1941; 200; 1 omslag
          - Stukken betreffende de ingebruikname van de voormalige slachterijgebouwen c.a. te Hoek van Holland voor de huisvesting van geëvacueerden, de behandeling van verzoeken tot de uitvoering van bouw- en herstelwerkzaamheden en gedeeltelijke verhuur van het complex., 1940-1944; 201; 1 omslag
          - Stukken betreffende de opheffing van vluchtelingenposten en - tehuizen in de gemeenten Delft, Schiedam en IJsselmonde., 1941; 202; 1 omslag
          - Stukken betreffende de goedkeuring van een huurovereenkomst ten behoeve van het Bureau Vluchtelingenzorg "Den Helder" te Alkmaar, en contracten voor de verbouwing van diverse panden ten behoeve van de huisvesting van vluchtelingen uit Den Helder., 1941-1942; 203; 1 omslag
          - Stukken betreffende het aantekenen van bezwaar tegen de rantsoenering van gas en electriciteit bij de Algemene Landsdrukkerij en het Bureau Afvoer Burgerbevolking., 1941-1943; 204; 1 omslag
          - Stukken betreffende de totstandkoming van een centraal magazijn bij het Rijkskrankzinnigengesticht te Grave ten behoeve van de uitgifte van levensmiddelen., 1942; 205; 1 omslag
          - Stukken betreffende de evacuatie naar en inkwartiering in Apeldoorn van het departement en van het personeel., 1942-1945; 206; 1 pak
          - Stukken betreffende de bepaling an het eigendomsrecht van het meubilair van het Nationaal Fonds voor Bijzondere Noden, waarvan de taken overgegaan zijn op de Nederlandsche Volksdienst., 1943; 207; 1 omslag
          - Stukken betreffende het (niet) verlenen van toestemming door de Algemeen Gemachtigde voor den Wederopbouw en voor de Bouwnijverheid, door bemiddeling van het departement van Financiën, voor de aanleg van scherfvrije schuilgelegenheden in of bij departementale gebouwen te Apeldoorn., 1944; 208; 1 omslag
          - Stukken betreffende de behandeling van nalatenschappen van geëvacueerden ondergebracht in inrichtingen vallende onder het Bureau Afvoer Burgerbevolking., 1944; 209; 1 omslag
          - Stukken betreffende de behandeling van een verzoek tot het mogen laten verrichten van herstelwerkzaamheden aan het noodverzorgingshuis "De Schaffelaar" te Barneveld., 1948; 210; 1 omslag
        - Financiële voorschriften en regelingen, B.1.07.352.1
          - Stukken betreffende het verstrekken van uitleg aan Gedeputeerde Staten van Drenthe van een circulaire houdende voorschriften voor de verantwoording van onder gemeentelijk beheer staande rijksgelden., 1912-1921; 211; 1 omslag
          - Stukken betreffende de totstandkoming van een mededeling met betrekking tot de betaling van voor het Rijk op een veiling aangekochte voorwerpen., 1914; 212; 1 omslag
          - Circulaire aan de Commissarissen der Koningin inzake de rechtstreekse verzending van betalingsstukken door het departement aan de belanghebbenden, minuut., 1920; 213; 1 stuk
          - Instructie aan onder het departement ressorterende diensten inzake de wijze van verantwoording van de kosten van rentezegels ingevolge de Invaliditeitswet., 1920; 214; 1 stuk
          - Stukken betreffende vereenvoudiging van de declaratie wegens subsidiekosten van verpleging van behoeftige krankzinnigen., 1922-1923; 215; 1 stuk
          - Brief houdende wijziging van de regeling ten aanzien van inzending van gele facturen betreffende leveringen door gestichtsarbeid., 1924; 216; 1 stuk
          - Stukken betreffende de verstrekking van inlichtingen aan de minister van Financiën inzake de Comptabele ambtenaren onder het departement ressorterende., 1925; 217; 1 omslag
          - Stukken betreffende de totstandkoming van voorschriften ten behoeve van de onder het departement ressorterende comptabele ambtenaren met betrekking tot betaling uit gelden ter goede rekening en overbrenging van saldi van gelden ter goede rekening., 1925; 218; 1 omslag
          - Stukken betreffende de totstandkoming van comptabele voorschriften voor de Rijksinspecteur voor de Steunverlening in Drenthe., 1927-1929, 1931; 219; 1 omslag
          - Stukken betreffende de totstandkoming van een regeling inzake de boekhoudkundige afhandeling van de levering van kiemvrije pootaardappelen door de Plantenziektenkundige Dienst aan landbouwers., 1928-1929; 220; 1 omslag
          - Stukken betreffende de totstandkoming van comptabele voorschriften voor het Staatsbosbeheer., 1928-1930; 221; 1 omslag
          - Stukken betreffende de uitvoering van artikel 33 van de Comptabiliteitswet 1927 waarin bepalingen staan omtrent openbare aanbesteding, onderhandse inschrijving en schriftelijke overeenkomsten bij niet in eigen beheer uit te voeren werken en leveringen., 1929; 222; 1 omslag
          - Stukken betreffende bepaling van de mate waarin gemeenten bewijs moeten leveren van hun betalingen ter zake van de bestrijding aan de werkloosheid gedaan, in verband met de bijdragen die het ministerie van Binnenlandse Zaken daarin lever., 1929; 223; 1 omslag
          - Stukken betreffende de inrichting van de boekhouding van het Rijkskrankzinnigengesticht te Grave., 1929; 224; 1 omslag
          - Stukken betreffende de verstrekking van voorschriften ten aanzien van de uitvoering van de Comptabiliteitswet 1927., 1929, 1939; 225; 1 omslag
          - Stukken betreffende de verlening van advies aan de minister van Financiën omtrent een concept-Koninklijk Besluit regelende de betaling van vergoeding voor diensten aan particulieren bewezen., 1929-1930; 226; 1 omslag
          - Stukken betreffende de verstrekking van inlichtingen aan de Nationale Landstormcommissie omtrent de uitvoering van de Zegelwet door de Bijzondere Vrijwillige Landstorm., 1929-1930; 227; 1 omslag
          - Stukken betreffende de totstandkoming van comptabele voorschriften voor de Rijksseruminrichting., 1929-1930; 228; 1 omslag
          - Stukken betreffende de inrichting van de boekhouding van het Rijkskrankzinnigengesticht te Woensel., 1929-1930; 229; 1 omslag
          - Stukken betreffende de verkrijging van inlichtingen van het ministerie van Financiën inzake de toepassing door de Directie van de Landbouw van artikel 28 van de Comptabiliteitswet 1927 waarin bepalingen staan over gehele of gedeeltelijke kwijtschelding van vorderingen., 1930-1931; 230; 1 omslag
          - Stukken betreffende de bekendmaking en uitvoering van regelingen voor de vergoeding van kosten van vervoer op dienstorder van gemeentepolitie., 1931-1943; 231; 1 omslag
          - Stukken betreffende het geven van voorschriften aan staatsbedrijven inzake de financiële verantwoording van ruiling van roerende en onroerende goederen., 1935-1936; 232; 1 omslag
          - Stukken betreffende advisering aan het departement van Financiën inzake wijziging van de Wet houdende nadere regeling van de belegging van gelden van Rijksfondsen en -instellingen, en van het bij deze wet behorende uitvoeringsbesluit., 1938, 1942; 233; 1 omslag
          - Stukken betreffende de goedkeuring van een regeling van de comptabele administratie bij de Rijksinspectie voor het Brandweerwezen., 1940-1941; 234; 1 omslag
          - Stukken betreffende de totstandkoming van een regeling betreffende blokkering van de oorlogsschadeuitkering aan alle gesteunde vluchtelingen die niet in eigen huisvesting voorzien., 1940-1941; 235; 1 omslag
          - Stukken betreffende de totstandkoming van de herziening van de steunregeling aan vluchtelingen., 1940-1941; 236; 1 omslag
          - Stukken betreffende de totstandkoming van een regeling met betrekking tot het beheer van de gelden van de in 1940 ontbonden Nationale Landstorm Commissie en de behandeling van het verzoek na de oorlog om teruggave van gelden., 1940-1947; 237; 1 omslag
          - Stukken betreffende de totstandkoming van richtlijnen met betrekking tot het declareren van kosten van telefoongesprekken en telegrammen bij melding van ongevallen en overvallen., 1940-1942; 238; 1 omslag
          - Stukken betreffende de toekenning van een toeslag op de steun aan georganiseerde vluchtelingen., 1941; 239; 1 omslag
          - Stukken betreffende de van toepassing verklaring van de spaarregeling werklozen op vluchtelingen die steun genieten wegens voorziening in eigen huisvesting., 1941; 240; 1 omslag
          - Stukken betreffende de totstandkoming van een toeslagregeling voor in de werkverruiming tewerkgestelde geëvacueerden uit Rotterdam., 1941-1942; 241; 1 omslag
          - Stukken betreffende de verstrekking van comptabele richtlijnen aan de Centrale Dienst voor Sibbekunde en betreffende de beoordeling van de begrotingen voor 1942 en 1943 van deze dienst., 1942-1943; 242; 1 omslag
          - Stukken betreffende het vaststellen van instructies voor het aanvragen van gelden ter goede rekening., 1943-1945; 243; 1 omslag
          - Stukken betreffende advisering aan de minister van Financiën inzake wijziging van de Comptabiliteitswet 1927., 1945; 244; 1 omslag
          - Stukken betreffende de verlening van goedkeuring aan een vergoedingsregeling voor het opgraven, overbrengen en herbegraven van tijdens de bezetting omgekomen personen., 1945; 245; 1 omslag
          - Stukken betreffende de instelling van een Centrale Accountantsdienst., 1945; 246; 1 omslag
          - Nota aan de afdeling Openbare Orde en Veiligheid waarin wordt voorgesteld gemeenten te berichten omtrent mogelijkheden tot aanvulling van bijdragen uit het Luchtbeschermingsongevallenfonds en van het Centraal Bureau Verzorging Oorlogsslachtoffers cq Districts Bureau Verzorging Oorlogsslachtoffers aan personeel, of hun erven, van gemeentelijke luchtbeschermingsdiensten die bij de uitoefening van de dienst gedood, dan wel invalide geraakt zijn; met kladaantekeningen., 1946-1947; 247; 1 omslag
          - Stukken betreffende de totstandkoming van een regeling met betrekking tot de betaling van invoerrechten door de Rijksdienst voor de Ondersteuning van Behoeftige Nederlanders in het Buitenland, wegens invoer van voedselpakketten in Duitsland., 1949-1950; 248; 1 omslag
        - Begrotingen, B.1.07.352.2
          - Stukken betreffende de bepaling van het begrotingsartikel waarop kosten voor medische voorzieningen van gewonde smokkelaars dienen te worden geboekt., 1917-1918; 249; 1 omslag
          - Stukken betreffende totstandkoming en wijziging van Hoofdstuk V van de Staatbegroting 1918, 1917-1918; 250; 1 pak
          - Stukken betreffende de wijziging van de begroting van het departement voor 1923 als gevolg van de opheffing van het departement van Landbouw, Nijverheid en Handel, waarvan het departement enige taken heeft overgenomen., 1922-1923; 251; 1 pak
          - Stukken betreffende de totstandkoming van de begroting voor 1928 ingericht volgens de Comptabiliteitswet 1927., 1927-1928; 252; 1 omslag
          - Stukken betreffende gegevens van de Rijksgebouwendienst ten behoeve van de samenstelling van de ontwerp-begrotingen over 1932 en 1935., 1931-1934; 253; 1 omslag
          - Memorie van de minister omtrent bezuinigingsplannen voor de begroting van het departement, minuut., 1934; 254; 1 stuk
          - Stukken betreffende het verzamelen en opzenden naar het ministerie van Financiën van gegevens benodigd voor de totstandkoming van de Middelenwetten 1938-1945., 1937-1944; 255; 1 pak
          - Stukken betreffende de invoeging op de begroting van het departement van een post "Kosten terzake van Luchtbeschermingsschadevergoedingen over het tijdvak 1 tot 24 januari 1942"., 256; 1 omslag
          - Stukken betreffende de behandeling van het verzoek tot redactiewijziging van de artikelen op de begroting van het Bureau Afvoer Burgerbevolking., 1943-1944; 257; 1 omslag
          - Stukken betreffende de totstandkoming van de Rijksbegroting voor het tweede halfjaar van 1945 met betrekking tot het departement., 258; 1 pak
        - Toekenning van kredieten en behandeling van declaraties, B.1.07.352.4
          - Algemene zaken, B.1.07.352.41
            - Stukken betreffende het verstrekken van gelden ter goede rekening aan de ambtenaar belast met de huishoudelijke dienst van het departement., 1915-1922; 411
          - Kunsten en wetenschappen, B.1.07.352.42
            - Stukken betreffende de betaling van declaraties van prof. F. Schuh, hoogleraar te Groningen., 1913-1915; 765; 1 omslag
            - Stukken betreffende de betaling van declaraties van de architect der rijksmuseumgebouwen te Amsterdam, P.J.H. Kuypers., 1914-1918; 259; 1 pak
            - Stukken betreffende de betaling van declaraties van prof. F. Schuh, hoogleraar te Groningen., 1913-1915; 763; 1 omslag
          - Vluchtelingen en krijgsgevangenen Eerste Wereldoorlog, B.1.07.352.43
            - Stukken betreffende de behandeling van declaraties wegens ondersteuning van gezinnen van personen in Duitse krijgsdienst., 1914-1916; 260; 1 omslag
            - Stukken betreffende uitgaven door diverse instellingen gedaan ten aanzien van de hulpverlening aan vluchtelingen en stille armen., 1914-1921; 261-276; 2 pakken, 14 omslagen
              - Algemeen 1914-1915, 261
              - Gemeentebesturen en plaatselijke comités, al of niet ingediend via de Commissarissen der Koningin. 1914-1918, 262; pak
              - Gemeentebesturen en plaatselijke comités, al of niet ingediend via de Commissarissen der Koningin 1914-1920, 263
              - Regeringscommissaris voor de vluchtelingen in Noord-Brabant en Zeeland. 1914-1920, 264
              - Departement van Oorlog. 1915, 265
              - Stationschef Baarle-Nassau / grens. 1915, 266
              - Vluchtoord Bergen op Zoom "Plein 13". 1915, 267
              - Regeringscommissaris M.G.J. Kempers, burgemeester van Harderwijk. 1915-1916, 268
              - Spoorwegmaatschappijen. 1915-1916, 269
              - Regeeringscomité tot behartiging der belangen van vluchtelingen te Vlissingen. 1915-1917, 270
              - Centrale commissie tot behartiging van de belangen van naar Nederland uitgeweken vluchtelingen. 1915-1918, 271
              - Centrale commissie voor het onderwijs aan de uitgewekenen. 1915-1918, 272
              - Nederlandsch comité tot steun van Belgische en andere slachtoffers te Amsterdam. 1915-1918, 273
              - Provinciale comité's tot hulpverlening van vluchtelingen te Groningen en Zeeland. 1915-1919, 274
              - Regeringscommissarissen voor de vluchtoorden Ede, Nunspeet, Uden en Hontenisse en Veenhuizen en de directeur van het vluchtoord te Gouda. 1915-1921, 275; pak
              - Nederlandse Rode Kruis. 1916, 276
            - Stukken betreffende de vergoeding van kosten van onderstand van gezinnen waarvan de kostwinner in Belgische krijgsdienst is, krijgsgevangen of geïnterneerd is en van gezinnen die voor het uitbreken van de oorlog hier woonachtig waren en hulpbehoevend zijn geworden., 1915-1916; 277; 1 omslag
            - Stukken betreffende de vergoeding van kosten wegens vervoer van kinderen en hun begeleiders uit het buitenland., 1917-1918; 278; 1 omslag
            - Stukken betreffende de vergoeding van de kosten van onderstand aan vluchtelingen uit de Verenigde Staten van Amerika en Duitse deserteurs., 1917-1918; 279; 1 omslag